臺灣高雄地方法院刑事判決　　　　　　 100年度易字第1508號
公　訴　人　臺灣高雄地方法院檢察署檢察官
被　　　告　林侑青
上列被告因竊盜案件，經檢察官提起公訴（100年度偵字第29517
號），被告於準備程序為有罪之陳述，經本院合議庭裁定由受命
法官獨任依簡式審判程序審理，判決如下：
    主  文
林侑青犯竊盜罪，累犯，處有期徒刑肆月，如易科罰金，以新臺
幣壹仟元折算壹日；又犯竊盜罪，累犯，處有期徒刑陸月，如易
科罰金，以新臺幣壹仟元折算壹日。應執行有期徒刑玖月，如易
科罰金，以新臺幣壹仟元折算壹日。
    事  實
一、林侑青曾因竊盜案件，經本院分別判處有期徒刑4 月、4 月
    、6 月、4 月，應執行有期徒刑1 年4 月，業於民國100 年
    3 月24日假釋保護管束期滿執行完畢，猶不知警惕，竟基於
    意圖為自己不法所有之犯意，於100 年10月9 日下午4 時30
    分許，在高雄市前金區○○○路266  之1 號漢神百貨地下1
    樓「艾杜紗化妝品專櫃」，趁店員葉茲絨未注意之際，竊取
    該專櫃架上價值新臺幣（下同）800 元之「荳蔻保濕化妝水
    」1 瓶得手。另又基於意圖為自己不法所有之犯意，於同日
    下午4 時45分許，在上開百貨4 樓「佐丹奴女裝專櫃」，見
    黃美惠所有之COACH 手提包1 只（內裝有現金7,600 元、RA
    BEANCO牌皮夾1 只、NOKIA 牌手機1 支）及陳美珍所有之咖
    啡色手提包1 只（內裝有現金47,000元、NINEWEST皮夾1 只
    、HTC 手機1 支、LV皮夾1 只），置放於櫃臺旁之置物櫃上
    ，竟趁黃美惠、陳美珍未注意之際，竊取黃美惠、陳美珍所
    有之上開手提包各1 只，得手後林侑青欲離開之際，為現場
    顧客所發覺，乃由上開百貨4 樓樓管人員阮素芳報警處理，
    始悉上情。
二、案經高雄市政府警察局新興分局報告臺灣高雄地方法院檢察
    署檢察官偵查起訴。
    理  由
一、本案被告林侑青所犯係死刑、無期徒刑、最輕本刑為3 年以
    上有期徒刑以外之罪，其於本院準備程序中就被訴事實為有
    罪之陳述，經本院告知簡式審判程序之旨，並聽取公訴人、
    被告之意見後，認無不得或不宜改依簡式審判程序進行之情
    事，由本院依刑事訴訟法第273 條之1 第1 項、第284 條之
    1 規定，裁定由受命法官獨任進行簡式審判程式。又本案卷
    內之人證、物證、書證等證據，依刑事訴訟法第273  條之2
    規定，不受同法第159 條第1 項關於傳聞法則規定之限制，
    依法均有證據能力，合先敘明。
二、上揭事實，業據被告林侑青於警詢、偵訊及本院審理時，均
    坦承不諱，核與證人即百貨公司樓管人員阮素芳、證人即被
    害人專櫃店員葉茲絨、證人即被害人黃美惠、陳美珍等人於
    警詢中之證述內容相符（警卷第4 頁至第9 頁），並有高雄
    市政府警察局新興分局搜索扣押筆錄、扣押物品目錄表各1
    份、贓物認領保管單3 份、被告所竊取之物品照片5 張（警
    卷第10頁至第18頁）在卷可稽，是被告之任意性自白核與事
    實相符，洵堪採為論罪科刑之依據。從而，本案事證明確，
    被告上開犯行，堪以認定，應依法論科。
三、核被告所為，係犯刑法第320  條第1 項之竊盜罪。被告以1
    行為同時竊取被害人黃美惠、陳美珍2 人之手提包，乃一行
    為觸犯數罪名之同種想像競合犯，應從一重以普通竊盜罪處
    斷。又被告所犯竊取化妝水1 瓶及手提包2 只之2 次竊盜犯
    行，犯意各別，行為互殊，應予分論併罰。再被告有如犯罪
    事實欄所述前科紀錄，有臺灣高等法院被告前案紀錄表1份
    在卷可查，其受有期徒刑執行完畢後，5 年以內故意再犯
    本件有期徒刑以上之罪，為累犯，應依刑法第47條第1 項規
    定加重其刑。爰審酌被告前已有多次之竊盜前科，且甫經執
    行完畢出監，應當知所警惕，竟仍不知尊重他人之財產權，
    圖以竊取之不法方法獲得他人物品變賣花用，法紀觀念顯然
    未臻健全，本應嚴懲，惟念其於警詢、偵訊及本院審理時均
    坦承不諱，態度尚佳，且所竊取之物品，業經告訴人所領回
    ，有贓物認領保管單3 紙（警卷第13頁至第15頁）附卷可參
    ，所生之損害尚微，暨參以犯罪動機、目的、手段、竊取之
    物品價值、智識程度（國中畢業）、生活狀況等一切情狀，
    量處如主文所示之刑，並諭知易科罰金之折算標準，以示懲
    戒。
據上論斷，應依刑事訴訟法第273  條之1 、第284  條之1 、第
299 條第1 項前段，刑法第320 條第1 項、第47條第1 項、第41
條第1 項前段、第51條第5 款、第55條，刑法施行法第1 條之1
，判決如主文。
本案經檢察官顏漢文到庭執行職務。
中    華    民    國    100     年    11    月  30    日
                  刑事第十四庭  法  官  黃政忠
以上正本證明與原本無異。
如不服本判決應於收受送達後10日內向本院提出上訴書狀，並應
敘述具體理由；如未敘述上訴理由者，應於上訴期間屆滿後20日
內向本院補提理由書（均須按他造當事人之人數附繕本）「切勿
逕送上級法院」。
中    華    民    國   100    年    11    月    30    日
                                書記官  武凱葳
附錄本判決論罪科刑法條：
中華民國刑法第320條（普通竊盜罪、竊佔罪）
意圖為自己或第三人不法之所有，而竊取他人之動產者，為竊盜
罪，處5年以下有期徒刑、拘役或500元以下罰金。
意圖為自己或第三人不法之利益，而竊佔他人之不動產者，依前
項之規定處斷。
前2項之未遂犯罰之。